【裁判字號】    89,上訴,2482
【裁判日期】    890621
【裁判案由】    毒品危害防制條例
【裁判全文】
臺灣高等法院刑事判決                          八十九年度上訴字第二四八二號
    上  訴  人
    即  被  告    丁○○
    選任辯護人    劉興業
右上訴人即被告因違反毒品危害防制條例案件，不服臺灣板橋地方法院八十八年度訴
字第一七七五號，中華民國八十九年六月二十一日第一審判決（起訴案號：臺灣板橋
地方法院檢察署八十八年度偵字第二二六八二號）提起上訴，本院判決如左：
    主  文
原判決撤銷。
丁○○連續販賣第二級毒品，累犯，處有期徒刑柒年拾月。又轉讓第二級毒品未遂，
累犯，處有期徒刑肆月；扣案之安非他命壹包（驗餘淨重參伍點零陸公克，包裝重零
點陸柒公克）沒收銷燬之。應執行有期徒刑捌年；扣案之安非他命壹包（驗餘淨重參
伍點零陸公克，包裝重零點陸柒公克）沒收銷燬之。
    事  實
一、丁○○曾因貪污、偽造文書及詐欺等罪，經法院判處應執行有期徒刑三年確定，
    於民國八十六年五月二十六日假釋出獄，八十七年十月六日假釋縮刑期滿視為執
    行完畢，仍不知悔悟，基於意圖營利販賣第二級毒品安非他命之概括犯意，先於
    不詳時間，向真實姓名年籍不詳之成年人，以每兩安非他命新臺幣（下同）二萬
    元之價格販入後，為防避員警查緝，乃採取毒品與金錢分別交付、收取之方式，
    先後於八十八年八月三日及十五日（起訴書及原審判決書均記載為八十八年八月
    初某日及同年月中旬某日），在臺北縣新莊市○○路八一四巷之「全家便利商店
    」前，分別以一千四百元、一千六百元之售價，依序將毛重各約二公克、三公克
    之安非他命，連續二次販賣予丙○○（丙○○所涉犯行，由檢察官另案偵辦）施
    用。丁○○復承同前意圖營利販賣第二級毒品之概括犯意，自八十八年九月中旬
    起至十月三、四日間，向真實姓名年籍不詳綽號「阿德古」之成年人，三次各以
    每兩一萬八千元每次一兩，一次半兩一萬元之價格，先後四次販入第二級毒品安
    非他命後，仍依前開販毒、收款之方式，連續於八十八年十月二日上午九時許及
    同日晚間十二時許，在臺北縣新莊市○○路、新泰路口（原審判決書記載為復興
    路某處），分別將毛重約十八公克、三十四公克（起訴書記載為三十六公克）之
    安非他命，以總價三萬五千元之售價，販賣予姓名、年籍不詳綽號「文龍」之成
    年男子施用。
二、丁○○另基於轉讓安非他命之犯意，先與「文龍」約定交付一兩安非他命取款一
    萬八千元，再於八十八年十月五日，以一萬八千元向「阿德古」買入安非他命一
    包（驗餘淨重三五．０六公克，包裝重０．六七公克）後，藏放於臺北縣新莊市
    ○○路○段二號十樓Ａ四房居處房間衣櫃，擬俟機交付「文龍」。
三、嗣員警經「文龍」之供述，於八十八年十月十日凌晨零時四十分許，在臺北縣新
    莊市○○路○段二號十樓Ａ四房查獲丁○○，並扣得自房間衣櫃起出丁○○所持
    有尚未轉讓「文龍」之上開安非他命一包，丁○○再撥打電話通知丙○○前往上
    址。
四、案經臺北縣警察局淡水分局報請臺灣板橋地方法院檢察署檢察官偵查起訴。
    理  由
一、訊據被告丁○○，矢口否認有販賣及轉讓安非他命之犯行，辯稱：伊係先後二次
    免費提供安非他命予丙○○施用，並曾一次與「文龍」合資購買安非他命，另三
    次則代「文龍」向「阿德古」購買安非他命云云。
二、經查，右揭事實，業據被告丁○○於警訊時（偵查卷第四頁反面至第五頁）及檢
    察官偵查中（偵查卷第十九頁反面至第二十頁及反面）坦承不諱；被告甚且於八
    十八年十月二十二日經檢察官提訊，猶稱八十八年十月十一日偵訊所供實在（偵
    查卷第三五頁），核與證人丙○○於警訊時所證稱先後二次向被告丁○○購得安
    非他命等語（偵查卷第六頁及反面），悉相符合，並有被告向「阿德古」所購得
    尚未交付「文龍」之安非他命一包扣案可資佐證。該扣案之結晶一包，經原審送
    請法務部調查局以氣相層析質譜儀分析法及化學分析法鑑驗結果，確係甲基安非
    他命，驗餘淨重三五．０六公克，包裝重０．六七公克，亦有法務部調查局八十
    九年五月八日（八九）陸（一）字第八九０二八一三二號檢驗通知書一紙附卷可
    稽。又員警係先查獲「文龍」，經「文龍」供出向被告購買安非他命，員警遂前
    往被告居處樓下埋伏，惟未能及時取得被告與他人交易毒品之證據，僅在被告復
    興路之居處囑被告自行由衣櫃中取出安非他命一包扣案，被告除供承曾販賣安非
    他命予丙○○，並配合撥打電話通知丙○○前來，員警彼時並未對丙○○搜身，
    不知丙○○是否攜帶金錢等情，業據證人即查獲被告之臺北縣警察局淡水分局警
    員乙○○於本院調查時結證屬實（八十九年十一月八日訊問筆錄）。參以被告於
    警訊時及偵查中均供稱「被查獲之安非他命是用來販賣牟利用，現（八十八年七
    月六日勒戒過）沒有再吸食」（偵查卷第五頁反面、第二十頁反面）等語，及被
    告為警查獲後所採取之尿液經臺北縣衛生局檢驗結果，未檢出甲基安非他命反應
    ，亦有該局尿液煙毒檢驗成績書一紙在卷可參，足徵被告持有上開扣案之安非他
    命一包非為供己施用，而係為轉讓「文龍」無訛。至證人丙○○於原審訊問時翻
    稱：「沒有說價錢」、「也沒有說要給被告錢」（原審八十八年十一月十七日訊
    問筆錄），及於本院調查時證稱係被告免費提供安非他命，警訊所言乃依員警之
    囑配合，員警並未告以若未配合陳述將如何，八十八年十月十日係接獲被告之電
    話通知，始前往被告居處，身上並未攜帶金錢（八十九年九月八日訊問筆錄）云
    云，顯係事後迴護被告之詞，被告亦附合其說，均無足採據。
三、次查，綽號「文龍」之人雖真實姓名及年籍均不詳，惟確有其人，年約四、五十
    歲，並由龐小華於八十八年九月下旬，在被告之臺北縣新莊市居處樓下，將「文
    龍」介紹予被告認識一節，業據證人龐小華於原審訊問時結證明確，益徵被告於
    警訊及偵查中所為販賣及轉讓安非他命予「文龍」之自白非虛。被告嗣雖辯稱係
  與「文龍」合資購買及代為購買安非他命云云，無非避重就輕之詞，亦不足採信
    。
四、復查，安非他命乃價值高昂之違禁毒品，販賣安非他命亦屬違法行為，被告與向
    其購買安非他命之丙○○、「文龍」等人，既非至親，或有特殊之情誼關係，其
    竟甘冒重罰，並為規避查察，採取毒品、金錢分別交付、收取之模式從事交易，
    顯係藉販賣安非他命牟利，殆無疑義。被告上開所辯各節，核屬避就、卸責之詞
    ，均非可採。本件事證明確，被告之犯行洵堪認定。
五、按安非他命為毒品危害防制條例第二條第二項第二款所定之第二級毒品，核被告
    所為，係犯毒品危害防制條例第四條第二項之販賣第二級毒品罪及同條例第八條
    第四項、第二項之轉讓第二級毒品未遂罪。被告於八十八年十月十日為警查獲之
    際，尚未將安非他命交付予「文龍」，其轉讓行為尚屬未遂，公訴人認該部分係
    犯販賣第二級毒品既遂罪，尚有未洽，惟因起訴之基本犯罪事實同一，應予變更
    起訴法條。被告販賣及轉讓安非他命前持有安非他命之低度行為，分別為販賣、
    轉讓之高度行為所吸收，不另論罪。其先後多次販賣第二級毒品犯行，時間緊接
    ，手法相同，所犯又係構成要件相同之罪，顯係基於概括之犯意反覆而為，應依
    連續犯之規定論以一罪。被告轉讓安非他命未遂部分，依刑法第二十六條前段之
    規定，減輕其刑。所犯上開二罪之犯意各別，行為互異，應予分論併罰。又被告
    曾因貪污、偽造文書及詐欺等罪，經法院判處應執行有期徒刑三年確定，於八十
    六年五月二十六日假釋出獄，八十七年十月六日假釋縮刑期滿之事實，有臺灣高
    等法院檢察署刑案紀錄簡覆表附卷可憑，其於受有期徒刑之執行完畢後，五年以
    內再犯有期徒刑以上之上開二罪，均應依累犯之規定分別加重其刑，販賣第二級
    毒品部分遞加之，並就販賣第二級毒品罪之有期徒刑七年以上部分加重，而法定
    刑無期徒刑部分，依刑法第六十五條第一項規定，不得加重，轉讓第二級毒品未
    遂罪部分則先加後減。
六、原審據以對被告論罪、科刑，固非無見；惟查，原判決：（一）事實欄記載丙○
    ○於八十八年十月十日凌晨零時三十分許，前往被告居處欲交付購毒價款三千元
    時，在臺北縣新莊市○○路、新泰路口為警查獲，與事實不符；（二）認定被告
    於八十八年十月五日購入安非他命尚未交付「文龍」部分，係販賣第二級毒品未
    遂，均有未合。被告提起上訴否認犯罪，雖無理由，然原判決既有上述之可議，
    即屬無可維持，應由本院予以撤銷改判。爰審酌被告犯罪之動機、目的、販賣安
    非他命予他人施用致人身心健康受損，誘發暴力攻擊及反社會行為，嚴重危害社
    會秩序，及其於犯罪後猶飾詞圖卸之態度等一切情狀，分別就連續販賣第二級毒
    品及轉讓第二級毒品未遂部分，各量處被告有期徒刑七年十月及有期徒刑四月，
    並定其應執行刑為有期徒刑八年。
七、扣案被告所持有之安非他命一包（驗餘淨重三五．０六公克，包裝重０．六七公
    克），乃被告供轉讓第二級毒品安非他命所查獲之毒品，應依毒品危害防制條例
    第十八條第一項前段規定，宣告沒收銷燬之；檢驗用罄之安非他命因已滅失，無
    庸諭知沒收銷燬。且依事實欄所載被告販賣安非他命之情節，因被告尚未向購買
    毒品之丙○○及「文龍」等人收取販賣毒品所得價款，即為警查獲，自無庸依毒
    品危害防制條例第十九條第一項規定宣告沒收或以其財產抵償之。
八、被告聲請訊問證人甲○○，經本院多次傳、拘無著，依最高法院七十七年八月九
    日第十一次刑事庭會議決議事項壹、乙、關於第三審部分第十四項第二款、第五
    款意旨，亦認屬為無從調查之證據方法，欠缺必要性；又臺北縣警察局淡水分局
    並無邱東德及「文龍」之偵訊筆錄，刻仍繼續追查中一節，亦據臺北縣警察局淡
    水分局以八十九年十二月二十四日北縣淡警刑朱字第二三八一０號函敘在卷，均
    併予敘明。
據上論斷，應依刑事訴訟法第三百六十九條第一項前段、第三百六十四條、第二百九
十九條第一項前段、第三百條，毒品危害防制條例第四條第二項、第八條第四項、第
二項、第十八條第一項前段、刑法第十一條、第五十六條、第二十六條前段、第四十
七條、第五十一條第五款，判決如主文。
本案經檢察官曾忠己到庭執行職務
中    華    民    國      九十    年        二        月      二十      日
                                臺灣高等法院刑事第六庭
                                    審判長法  官  陳  春  秋
                                          法  官  黃  賽  月
                                          法  官  王  麗  莉
右正本證明與原本無異。
如不服本判決應於收受送達後十日內向本院提出上訴書狀，其未敘述上訴之理由者並
得於提起上訴後十日內向本院補提理由書（均須按他造當事人之人數附繕本）。
                                          書記官  胡      儀
中華    民    國      九十    年        二        月      二十一    日


司法院資訊處製作；財團法人民間司法改革基金會備份。
